【裁判字號】    91,易,411
【裁判日期】    920128
【裁判案由】    傷害
【裁判全文】
臺灣屏東地方法院刑事判決                          九十一年度易字第四一一號
    公  訴  人  臺灣屏東地方法院檢察署檢察官
    被      告  甲○○
右列被告因傷害案件，經檢察官提起公訴（九十年度偵字第四四三０號），本院判決
如左：
     主  文
甲○○傷害人之身體，處拘役貳拾日，如易科罰金，以佰元折算壹日。
     事實及理由
一、構成犯罪事實：
    甲○○於民國九十年四月一日凌晨一時三十分許，在屏東縣內埔鄉○○路五００
    之一號「忘不了卡拉ＯＫ店」內，因看見乙○○前來喝酒，就替乙○○以前的女
    友向乙○○追討債務，因乙○○不理會，甲○○心生不悅，竟基於傷害之故意，
    以拳頭毆打乙○○之頭部，致使乙○○受有頭部外傷、額頭裂傷等傷害，乙○○
    並對甲○○提出告訴。
二、認定犯罪事實所根據的證據及理由：
  (一)前述犯罪事實，除告訴人乙○○在警察詢問時、檢察官偵查與本院審理中已經清
    楚指控外，並有財團法人屏東基督教醫院診斷證明書一張附卷證明。
(二)證人陳德妹於偵查中及警訊時證述：當時我與乙○○、陳德釣、邱玄宗四人一起
    去忘不了卡拉ＯＫ，剛進入包廂還沒坐下，甲○○就直接進入包廂內，甲○○說
    你以前同居的女子叫我進來，乙○○就說你們二人一起向我要錢，我不可能給，
    甲○○隨即出手打乙○○一拳，我就將甲○○推出包廂等語（見偵查卷第十四至
    十五頁，警卷第十五頁）。
  (三)證人邱玄宏於警訊時證述：我們到達忘不了卡拉ＯＫ欲唱歌時，看到甲○○出手
    毆打乙○○，我和丙○○、陳德妹出面勸和，反而被對方追打等語（見警卷第十
    六頁）。
三、對於被告辯解，本院判斷：
  (一)被告否認有傷害的犯罪行為，並抗辯：我們是互毆，我有出拳打乙○○，但都沒
    有打到。
  (二)對於被告辯解，本院認為不能採信，理由如下：
    被告曾與告訴人達成民事和解，並且簽發金額為新台幣五千元的本票四張，但事
    後只兌現一張本票，其餘就沒有給付，告訴人才未同意撤回告訴，如被告未傷害
    告訴人，為何須支付賠償費用，被告傷害的行為已經非常明確。
四、論罪科刑的理由：
  (一)被告觸犯的罪名是刑法第二百七十七條第一項之傷害罪。
  (二)本院審酌被告曾犯有竊佔等犯罪前科（見附卷臺灣高等法院被告全國前案紀錄表
    ），犯罪後不承認有傷害的行為，毫無悔意，態度不佳等一切情狀，量處如主文
    記載的刑罰，並諭知如易科罰金以銀元三百元（即新臺幣九百元）折算一日。
五、不另為無罪判決的部分：
  (一)至於公訴人認被告甲○○夥同數名姓名不詳之朋友，於右述時地，共同毆打乙○
    ○及陳德釣之犯罪事實部分。
  (二)按犯罪事實應依證據認定之，無證據不得推定其犯罪事實；不能證明被告犯罪者
    ，應諭知無罪之判決，刑事訴訟法第一百五十四條、第三百零一條第一項分別定
    有明文。又告訴人之告訴，係以使被告受刑事訴追為目的，是其陳述是否與事實
    相符，仍應調查其他證據以資審認，最高法院五十二年台上字第一三００號著有
    判例。再者，刑事訴訟法上所謂犯罪事實之證據，係指足以認定被告確有犯罪行
    為之積極證據而言，該項證據且須適合於被告犯罪事實之認定，始得採為斷罪之
    資料；如未能發現相當之證據或證據不足以證明時，自不能以推測或擬制之方法
    ，以為裁判基礎，此有最高法院二十九年上字第三一０五號、五十三年台上字第
    二七五０號及四十年台上字第八六號判例可資參照。
  (三)訊據被告甲○○堅詞否認有前述之犯行。經查：本院訊問告訴人乙○○、丙○○
    時都承認是因為被告與這些人是一起在包廂內喝酒、聊天，當時只有聽到他們在
    交談，並沒有聽到被告叫他們打我們等語（見本院卷第十七頁）。公訴人指訴此
    部分之犯行，除告訴人之推測指述外，並無提出其他證據可資佐證，被告此部分
    犯罪尚屬不能證明，爰應為其無罪之諭知，惟此部分公訴人認與前揭論罪科刑部
    分有想像競合之實質上一罪關係，爰不另為無罪之判決。
六、適用法律之依據：
    刑事訴訟法第二百九十九條第一項前段，刑法第二百七十七條第一項、第四十一
    條第一項前段，罰金罰鍰提高標準條例第一條前段、第二條。
中      華      民      國      九十二      年    一    月    二十八    日
                                     臺灣屏東地方法院刑事第五庭
                                          法  官  羅森德
右正本證明與原本無異。
如不服本判決應於收受本判決後送達後十日內向本院提出上訴書狀，其未敘述上訴理
由者，並得於提起上訴後十日內向本院補提理由書狀（均須按他造當事人之人數附繕
本 ）「切勿逕送上級法院」
                                          書記官   劉音利
中      華      民      國 九十二      年    一    月    二十八    日
附錄本案論罪科刑法條全文：
刑法第二百七十七條第一項
傷害人之身體或健康者，處三年以下有期徒刑、拘役或一千元以下罰金。


司法院資訊處製作；財團法人民間司法改革基金會備份。
